【裁判字號】    97,易,601
【裁判日期】    971023
【裁判案由】    傷害
【裁判全文】
臺灣基隆地方法院刑事判決               97年度易字第601號
公  訴  人  臺灣基隆地方法院檢察署檢察官
被      告  乙○○
上列被告因傷害案件，經檢察官提起公訴（97年度偵字第2798號
），因被告所犯為死刑、無期徒刑、最輕本刑為3 年以上有期徒
刑或高等法院管轄第一審案件以外之罪，且於準備程序進行中，
被告先就被訴事實為有罪之陳述，經本院裁定進行簡式審判程序
，判決如下：
    主  文
乙○○共同傷害人之身體，處有期徒刑月，如易科罰金，以新
台幣壹仟元折算壹日。
    事  實
一、乙○○曾反對丙○○與其妹交往，復因丙○○於民國93年間
    ，將汽車音響寄放於乙○○住處一事，雙方曾發生衝突而夙
    有嫌隙，乙○○與身分不詳之2 名成年男性友人於97年6 月
    6 日下午4 時45分許，行經位於基隆市○○區○○路66號之
    「85度C 咖啡店」，適遇丙○○在該店內消費，乙○○遂與
    該2 名男子基於傷害之犯意聯絡，由乙○○與其中1 名男子
    各持鋁棒1 支進入該店，分以鋁棒接續毆打丙○○之頭部、
    身體各處，另名男子則徒手隨同進入店內，待乙○○毆打完
    畢，將該鋁棒交由該名男子繼續毆打丙○○，致丙○○受有
    左側尺骨遠端閉鎖性骨折、右側肘關節撕裂傷1 公分、左前
    額撕裂傷2 公分、右側頭皮撕裂傷4 公分、左側頭皮撕裂傷
    1.5 公分及左背部挫傷等傷害。
二、案經丙○○訴由基隆市警察局第一分局報請臺灣基隆地方法
    院檢察署檢察官偵查起訴。
    理  由
壹、程序事項
一、按最重本刑為3 年以下有期徒刑、拘役或專科罰金之罪，及
    刑法第320 條、第321 條之竊盜罪，經第二審判決者，不得
    上訴於第三審法院，刑事訴訟法第376 條第1 款、第2 款定
    有明文。又除簡式審判程序、簡易程序及第376 條第1 款、
    第2 款所列之罪之案件外，第一審應行合議審判，96年3 月
    21日公布、同年月23日施行之刑事訴訟法第284 條之1 亦有
    明文。本件被告乙○○係犯刑法第277 條第1 項之傷害罪（
    詳後述），該罪之最重本刑為3 年有期徒刑，依上開規定得
    行獨任審判，核先敘明。
二、被告所犯者非為死刑、無期徒刑、最輕本刑為3 年以上有期
    徒刑之罪或高等法院管轄第一審案件，其於準備程序進行中
    ，先就被訴事實為有罪之陳述，經告知其簡式審判程序之旨
    ，並聽取公訴人、被告之意見後，本院依刑事訴訟法第273
    條之1 第1 項之規定，裁定以簡式審判程序進行本案之審理
    。
貳、實體事項
一、事實認定部分
    訊據被告固坦承曾於上開時、地，持械毆打告訴人丙○○，
    使告訴人受有前揭傷害等情，惟辯稱當時僅其一人持木棒毆
    打告訴人，另2 名友人途經該處，見狀將其拉走，該2 人未
    毆打告訴人云云，經查：
（一）被告於前開時、地，持棒毆打告訴人，致告訴人受有上揭
      傷害等情，業據被告於警詢、偵查及本院審理時坦承不諱
      ，復經證人即告訴人、告訴人之妻胡曉筑證述明確，並有
      衛生署基隆醫院驗傷診斷書、診斷證明書及現場照片附卷
      可稽，上情應堪認定。
（二）被告雖以前詞置辯，然告訴人及證人胡曉筑均證稱其等於
      前開時、地，在咖啡店內喝咖啡時，被告與另2 名男子衝
      入店內，被告與其中1 名男子均持鋁棒毆打告訴人，被告
      復將鋁棒交予另1 名男子繼續毆打告訴人等情，且被告復
      陳稱當日確有2 名男性友人亦進入該店等情，足認告訴人
      及證人胡曉筑上開所述非屬無據，又告訴人及證人胡曉筑
      均不知該2 名男子之身分，果若該2 名男子並未毆打告訴
      人，均僅阻止被告繼續毆打告訴人，衡情，告訴人及證人
      胡曉筑當無虛偽陳述該2 名男子亦傷害告訴人，而設詞構
      陷該2 名身分不詳男子之必要，益徵告訴人及證人胡曉筑
      前開所述應堪採信，被告辯稱當時僅其1 人毆打告訴人等
      情，即非可信。次者，告訴人及證人胡曉筑均證稱被告及
      該2 名男子均持鋁棒毆打告訴人，業如前述，被告復自承
      確持棒毆傷告訴人，堪見告訴人及證人胡曉筑所述應非虛
      妄；又告訴人受有左側尺骨骨折及多處撕裂傷，且依現場
      照片觀之，告訴人流血甚多，現場復留有多處血跡，足見
      告訴人所受傷勢非輕，堪認係遭質地堅硬之器械攻擊，足
      證告訴人及證人胡曉筑證述被告係持鋁棒攻擊告訴人等語
      ，應堪採信；另被告究持鋁棒或木棒毆傷告訴人，對於被
      告之行為該當傷害罪一節並無影響，衡情，告訴人及證人
      胡曉筑就此應無刻意為虛偽陳述之必要，是認被告辯稱其
      係持木棒毆打告訴人等詞，亦非可信。本件事證明確，被
      告之犯行應堪認定。
二、法律適用部分
（一）核被告所為，係犯刑法第277 條第1 項之傷害罪。
（二）被告與前開2 名成年男子間，就本件傷害犯行，互有犯意
      聯絡及行為分擔，應論以共同正犯。
（三）被告基於單一傷害犯意，於同一時、地，接續毆打告訴人
      之頭部、身體各處，為接續犯，應論以一罪。
（四）被告於警詢及偵查中固辯稱係先遭告訴人出手毆打，其左
      手中指、左肩均有受傷，其遭告訴人攻擊後，始拾起木棒
      毆打告訴人等情，並提出行政院衛生署基隆醫院驗傷診斷
      書為證，惟告訴人及證人胡曉筑均稱當時告訴人未出手毆
      打被告等情，且被告提出之驗傷診斷書所載應診日期為97
      年6 月18日，距本案發生時已相隔10餘日，實無從證明該
      驗傷診斷書所載被告之傷勢，係案發時所造成，復無其他
      證據足以證明告訴人確有毆打被告之行為，實難認被告傷
      害告訴人之行為符合正當防衛之要件，附此敘明。
（五）爰審酌被告僅因細故，即持質地堅硬之鋁棒毆打告訴人之
      頭部及身體各處，使告訴人受有前開傷害，所受傷勢非輕
      ，所為顯非可取，又被告係於公共場合毆打告訴人，足見
      行徑囂張、法治觀念薄弱，另被告迄今未與告訴人達成和
      解，且就犯罪細節所述避重就輕，難謂確有悔悟之心，實
      不宜輕縱，惟被告前無犯罪紀錄等一切情狀，量處如主文
      所示之刑，並諭知易科罰金之折算標準。
據上論斷，應依刑事訴訟法第273 條之1 第1 項、第299 條第1
項前段、刑法第28條、第277 條第1 項、第41條第1 項前段，刑
法施行法第1 條之1 ，判決如主文。
本案經檢察官甲○○到庭執行職務。
中    華    民    國    97    年    10    月    23    日
                  刑事第二庭法    官  邰婉玲
以上正本證明與原本無異。
如不服本判決應於收受本判決後10日內向本院提出上訴書狀，其
未敘述上訴理由者，並得於提起上訴後10日內向本院補提理由書
狀（均須按他造當事人之人數附繕本）「切勿逕送上級法院」。
中    華    民    國    97    年    10    月    23    日
                            書 記 官  彭筠凱
附錄所犯法條：
中華民國刑法第277條第1項
（普通傷害罪）
傷害人之身體或健康者，處 3 年以下有期徒刑、拘役或 1 千元
以下罰金。


司法院資訊處製作；財團法人民間司法改革基金會備份。
